【裁判字號】    95,訴,2896
【裁判日期】    950912
【裁判案由】    毒品危害防制條例
【裁判全文】
臺灣高雄地方法院刑事判決              95年度訴字第2896號
公  訴  人  臺灣高雄地方法院檢察署檢察官
被      告  甲○○
上列被告因違反毒品危害防制條例案件，經檢察官提起公訴（95
年度毒偵字第5096號、95年度毒偵字第5190號）及移送併辦（95
年度毒偵字第5483號），並經本院合議庭裁定由受命法官獨任進
行簡式審判程序，本院判決如下：
    主  文
甲○○連續施用第一級毒品，累犯，處有期徒刑壹年貳月；扣案
殘有第一級毒品海洛因之注射針筒壹支沒收銷燬之。
    事  實
一、甲○○前因竊盜及違反毒品危害防制條例案件，經本院分別
    以91年度易字第3556號、91年度訴字第2041號判處有期徒刑
    7 月、10月確定，經合併定其應執行之刑為1 年4 月，其後
    再因施用毒品案件，經本院以92年度訴字第1743號判處有期
    徒刑1 年確定，上開案件經接續執行，嗣於民國94年7 月29
    日縮短刑期假釋出監，並於95年4 月4 日縮刑期滿執行完畢
    。另因施用毒品案件，經本院以88年度毒聲字第8855號裁定
    令入戒治處所施以強制戒治，於90年6 月18日戒治期滿釋放
    ，並由臺灣高雄地方法院檢察署於90年7 月13日以90年度戒
    毒偵字第805 號為不起訴處分確定。詎甲○○仍未戒除毒癮
    ，復基於施用第一級毒品之概括犯意，自95年2 月初某日起
    至同年6 月29日上午10時許止，在其位於高雄縣鳳山市○○
    路134 巷39號住處，將少許海洛因摻水後，以針筒注射之方
    式，連續施用第一級毒品海洛因多次，嗣為警分別於下列時
    、地查獲：(一)、於同年4 月29日下午5 時許，在高雄市○○
    區○○路高速公路涵洞下查獲；(二)、於同年5 月24日晚間6
    時35分許，在高雄市苓雅區○○○路505 巷口查獲；(三)、於
    同年6 月3 日下午1 時40分許，在高雄市苓雅區○○○路
    399 號巷內查獲，並扣得殘有第一級毒品海洛因殘渣之注射
    針筒1 支。
二、案經高雄市政府警察局苓雅分局報告及移送臺灣高雄地方法
    院檢察署檢察官偵查起訴及移送併辦。
    理  由
一、本件被告甲○○所犯係死刑、無期徒刑、最輕本刑為3 年以
    上有期徒刑以外之罪，其於準備程序中就被訴事實為有罪之
    陳述，經法官告知簡式審判程序之旨，並聽取公訴人、被告
    之意見後，認為適宜由受命法官獨任進行簡式審判程序，依
    刑事訴訟法第273 條之1 第1 項規定，裁定由受命法官獨任
    進行審判程序，合先敘明。
二、訊據被告甲○○對其於上揭時、地連續施用第一級毒品海洛
    因之事實均坦承不諱，而扣案之注射針筒1 支經送驗結果，
    確含有海洛因殘渣，此有高雄醫學大學附設中和紀念醫院95
    年9月5日報告編號0000-000號檢驗報告1 紙附卷可稽；且其
    3 次為警查獲時所採尿液經送驗結果均呈有嗎啡陽性反應，
    亦有高雄市立凱旋醫院94年5 月8 日轉碼編號A00000000 號
    、A00000000號、A00000000號濫用藥物尿液檢驗成績書各1
    紙在卷足憑，足見其所稱於前揭時、地連續施用海洛因之自
    白，應與事實相符而堪採信。另查，被告前因施用毒品案件
    ，經本院以88年度毒聲字第8855號裁定令入戒治處所施以強
    制戒治，於90年6 月18日戒治期滿釋放，並由臺灣高雄地方
    法院檢察署於90年7 月13日以90年度戒毒偵字第805 號為不
    起訴處分確定，有該不起訴處分書、臺灣高等法院被告前案
    紀錄表及臺灣高雄地方法院檢察署刑案資料查註紀錄表各1
    份在卷足參，是被告於觀察勒戒執行完畢釋放後，5 年內再
    為本件施用毒品犯行，堪以認定，應予依法論科。
三、核被告甲○○所為，係犯毒品危害防制條例第10條第1 項之
    施用第一級毒品罪。其持有第一級毒品海洛因之低度行為已
    分別為其施用之高度行為所吸收，均不另論罪。被告先後多
    次施用第一級毒品之犯行，均時間緊接，手法相同，觸犯構
    成要件同一之罪名，顯係基於概括犯意反覆為之，而被告行
    為後，刑法第56條連續犯之規定，業於94年1月7日修正公布
    刪除，並於95年7月1日施行，則被告之犯行，因行為後新法
    業已刪除連續犯之規定，此刪除雖非犯罪構成要件之變更，
    但顯已影響行為人刑罰之法律效果，自屬法律有變更，依新
    法第2條第1項規定，比較新、舊法結果，仍應適用較有利於
    被告之行為時法律即舊法論以連續犯（最高法院95年第8 次
    刑事庭會議決議參照），並加重其刑。至公訴人移送併案審
    理之部分（即95年度毒偵字第5483號），既與前揭起訴論罪
    科刑部分有連續犯之裁判上一罪關係，本院依法自得併予審
    理，附此敘明。另被告前因竊盜及違反毒品危害防制條例案
    件，經本院分別以91年度易字第3556號、91年度訴字第2041
    號判處有期徒刑7 月、10月確定，經合併定其應執行之刑為
    1 年4 月，其後再因施用毒品案件，經本院以92年度訴第17
    43號判處有期徒刑1 年確定，上開案件經接續執行，嗣於民
    國94年7 月29日縮短刑期假釋出監，並於95年4 月4 日縮刑
    期滿執行完畢，此有臺灣高等法院被告前案紀錄表附卷可佐
    ，其於5 年以內再故意犯本件有期徒刑以上之罪，不論依修
    正前之刑法第47條，或修正後之刑法第47條第1 項之規定，
    均構成累犯，對被告而言並無有利或不利之情形，自不生新
    舊法比較之問題，應逕依修正前之刑法第47條，論以累犯，
    並加重其刑，其有2 以上刑之加重事由，應依法遞加之。爰
    審酌被告前因施用毒品案件，業經戒治及不起訴處分，且多
    次經判處刑期確定，此有被告前案紀錄表附卷可按，竟仍未
    戒除惡習，且為警查獲之後，仍再次施用毒品，意志力顯然
    不足，非入監服刑不足以戒絕矯正，惟念及其行為尚未害及
    他人，及其犯後坦承犯行，態度良好等一切情狀，酌情量處
    如主文所示之刑。另扣案之注射針筒1 支，含有第一級毒品
    海洛因之殘渣，業如前述，應視同查獲之毒品，爰依毒品危
    害防制條例第18條第1 項前段沒收銷燬之，併此敘明。
據上論斷，應依刑事訴訟法第273 條之1 、第284 條之1 、第29
9 條第1 項前段，毒品危害防制條例第10條第1 項、第18條第1
項前段，刑法第2 條第1 項但書、第11條前段、第56條、第47條
，判決如主文。
本案經檢察官林志祐到庭執行職務。
中    華    民    國    95    年    9     月    12    日
                  刑事第十四庭法  官  謝  雨  真
以上正本證明與原本無異。
如不服本判決，應於判決送達後10日內，向本院提出上訴狀。
中    華    民    國    95    年    9     月    12    日
                              書記官  林  佳  慧
附錄本案論罪科刑法條：
毒品危害防制條例第10條
施用第一級毒品者，處 6 月以上 5 年以下有期徒刑。
施用第二級毒品者，處 3 年以下有期徒刑。


司法院資訊處製作；財團法人民間司法改革基金會備份。
